<!DOCTYPE html PUBLIC "-//W3C//DTD XHTML 1.0 Transitional//EN" "http://www.w3.org/TR/xhtml1/DTD/xhtml1-transitional.dtd">
<html xmlns="http://www.w3.org/1999/xhtml">
<head>
	<meta http-equiv="Content-Type" content="text/html; charset=iso-8859-1" />
	<title>Ymmärrä suomea</title>
	<style type="text/css" media="all">@import "css/styles.css";</style>
	<script type="text/javascript" src="swfobject.js"></script>
</head>
<body class="font-medium">
	<div id="main-wrapper">
		<div id="topbar"></div>
		<div id="main-menu">
			<table cellspacing="0" cellpadding="0" border="0" class="add-links"><tr>
				<td class="item"><img class="raquo" src="i/raquo.gif" alt="" height="7" width="4" /><a href="/ymmarra/index.php?moduli=sanakirja">Sanakirja</a></td>
				<td class="item"><img class="raquo" src="i/raquo.gif" alt="" height="7" width="4" /><a href="/ymmarra/index.php?moduli=verbit">Verbiluettelo</a></td>
				<td class="item"><img class="raquo" src="i/raquo.gif" alt="" height="7" width="4" /><a href="/ymmarra/index.php?moduli=kielioppi">Kielioppi</a></td>
			</tr></table>
			<table cellspacing="0" cellpadding="0" border="0"><tr>
				<td class="item"><img class="raquo" src="i/raquo.gif" alt="" height="7" width="4" /><a href="/ymmarra/index.php">Etusivu</a></td>
				<td class="item"><img class="raquo" src="i/raquo.gif" alt="" height="7" width="4" /><a href="/ymmarra/index.php?moduli=tekstit">Lukutekstit</a></td>
			</tr></table>
		</div>
		<div id="content">
			<table cellspacing="0" cellpadding="0" border="0" id="content-wrapper"><tr>
				<td>
					<div id="left-menu">
												<div class="header-verb"><span>Verbit</span></div>
						<div class="menu">
								<div class="init"><a href="/ymmarra/index.php?moduli=verbit&kirjain=a">A</a></div>
								<div class="init"><a href="/ymmarra/index.php?moduli=verbit&kirjain=e">E</a></div>
								<div class="init"><a href="/ymmarra/index.php?moduli=verbit&kirjain=h">H</a></div>
								<div class="init"><a href="/ymmarra/index.php?moduli=verbit&kirjain=i">I</a></div>
								<div class="init"><a href="/ymmarra/index.php?moduli=verbit&kirjain=j">J</a></div>
								<div class="init"><a href="/ymmarra/index.php?moduli=verbit&kirjain=k">K</a></div>
								<div class="init"><a href="/ymmarra/index.php?moduli=verbit&kirjain=l">L</a></div>
								<div class="init"><a href="/ymmarra/index.php?moduli=verbit&kirjain=m">M</a></div>
								<div class="init"><a href="/ymmarra/index.php?moduli=verbit&kirjain=n">N</a></div>
								<div class="init"><a href="/ymmarra/index.php?moduli=verbit&kirjain=o">O</a></div>
								<div class="init"><a href="/ymmarra/index.php?moduli=verbit&kirjain=p">P</a></div>
								<div class="init"><a href="/ymmarra/index.php?moduli=verbit&kirjain=r">R</a></div>
								<div class="init"><a href="/ymmarra/index.php?moduli=verbit&kirjain=s">S</a></div>
								<div class="init"><a href="/ymmarra/index.php?moduli=verbit&kirjain=t">T</a></div>
								<div class="init"><a href="/ymmarra/index.php?moduli=verbit&kirjain=u">U</a></div>
								<div class="init"><a href="/ymmarra/index.php?moduli=verbit&kirjain=v">V</a></div>
								<div class="init"><a href="/ymmarra/index.php?moduli=verbit&kirjain=y">Y</a></div>
								<div class="init"><a href="/ymmarra/index.php?moduli=verbit&kirjain=Ä">Ä</a></div>
						</div>					</div>
				</td>
				<td>
					<div id="main-content">
						<div id="path">
							<a href=".">Etusivu</a> &gt; <a href="/ymmarra/index.php?moduli=verbit&kirjain=P">P</a>						</div>
													<h1>PERIÄ</h1>
						<table cellspacing="0" cellpadding="0" border="0">
							<tr>
								<td colspan="2" style="padding-bottom:10px;"><strong>Aktiivin indikatiivi</strong></td>
							</tr>
							<tr>
								<td><pre>PREESENS                   
minä      perin            
sinä      perit            
hän       perii             
me        perimme          
te        peritte          
he        perivät          

PASSIIVI
          peritään         

IMPERFEKTI                 
         perin             
         perit             
         peri              
         perimme           
         peritte           
         perivät           

PASSIIVI
         perittiin         

PERFEKTI
olen     perinyt           
olet     perinyt           
on       perinyt           
olemme   perineet          
olette   perineet          
ovat     perineet          

PASSIIVI
on       peritty           

PLUSKVAMPERFEKTI

olin     perinyt           
olit     perinyt           
oli      perinyt           
olimme   perineet          
olitte   perineet          
olivat   perineet          

PASSIIVI
oli      peritty           
</pre></td>
								<td>&nbsp;&nbsp;&nbsp;</td>
								<td><pre>   KIELTOMUOTO
   en        peri
   et        peri
   ei        peri
   emme      peri
   ette      peri
   eivät     peri


   ei        peritä

   
  en        perinyt
  et        perinyt
  ei        perinyt
  emme      perineet
  ette      perineet 
  eivät     perineet


   ei        peritty


   en      ole perinyt
   et      ole perinyt
   ei      ole perinyt
   emme    ole perineet
   ette    ole perineet
   eivät   ole perineet


   ei      ole peritty



   en    ollut  perinyt
   et    ollut  perinyt
   ei    ollut  perinyt
   emme  olleet perineet
   ette  olleet perineet
   eivät olleet perineet


   ei    ollut  peritty
</pre></td>
							</tr>
						</table>
						<table cellspacing="0" cellpadding="0" border="0">
							<tr>
								<td colspan="2" style="padding-bottom:10px;"><strong>Aktiivin konditionaali</strong></td>
							</tr>
							<tr>
								<td><pre>PREESENS
minä     perisin           
sinä     perisit           
hän      perisi            
me       perisimme         
te       perisitte         
he       perisivät         

PASSIIVI
         perittäisiin      

PERFEKTI
olisin   perinyt           
olisit   perinyt           
olisi    perinyt           
olisimme perineet          
olisitte perineet          
olisivat perineet          

PASSIIVI
olisi    peritty           
</pre></td>
								<td>&nbsp;&nbsp;&nbsp;</td>
								<td><pre> 
  en          perisi
  et          perisi
  ei          perisi
  emme        perisi
  ette        perisi
  eivät       perisi


   ei          perittäisi


   en olisi    perinyt
   et olisi    perinyt
   ei olisi    perinyt
   emme olisi  perineet
   ette olisi  perineet
   eivät olisi perineet


   ei olisi    peritty
</pre></td>
							</tr>
						</table>
						<table cellspacing="0" cellpadding="0" border="0">
							<tr>
								<td colspan="2" style="padding-bottom:10px;"><strong>Aktiivin potentiaali</strong></td>
							</tr>
							<tr>
								<td><pre>PREESENS
minä     perinen           
sinä     perinet           
hän      perinee           
me       perinemme         
te       perinette         
he       perinevät         

PASSIIVI
         perittäneen       

PERFEKTI
lienen   perinyt           
lienet   perinyt           
lienee   perinyt           
lienemme perineet          
lienette perineet          
lienevät perineet          

PASSIIVI
lienee   peritty           
</pre></td>
								<td>&nbsp;&nbsp;&nbsp;</td>
								<td><pre> 
   en          perine
   et          perine
   ei          perine
   emme        perine
   ette        perine
   eivät       perine


   ei          perittäne


   en    liene perinyt
   et    liene perinyt
   ei    liene perinyt
   emme  liene perineet
   ette  liene perineet
   eivät liene perineet


   ei    liene peritty
</pre></td>
							</tr>
						</table>
						<table cellspacing="0" cellpadding="0" border="0">
							<tr>
								<td colspan="2" style="padding-bottom:10px;"><strong>Aktiivin imperatiivi</strong></td>
							</tr>
							<tr>
								<td><pre>PREESENS

(sinä)   peri              
(hän)    periköön          
(me)     perikäämme        
(te)     perikää           
(he)     perikööt          

PASSIIVI
         perittäköön       

PERFEKTI

ole      perinyt           
olkoon   perinyt           
olkaamme perineet          
olkaa    perineet          
olkoot   perineet          

PASSIIVI

olkoon   peritty           
</pre></td>
								<td>&nbsp;&nbsp;&nbsp;</td>
								<td><pre> 

   älä         peri
   älköön      perikö
   älkäämme    perikö
   älkää       perikö
   älkööt      perikö


   älköön      perittäkö



   älä ole       perinyt
   älköön olko   perinyt
   älkäämme olko perineet
   älkää olko    perineet
   älkööt olko   perineet



   älköön olko   peritty
</pre></td>
							</tr>
						</table>
						<table cellspacing="0" cellpadding="0" border="0">
							<tr>
								<td colspan="2" style="padding-bottom:10px;"><strong>Verbin nominaalimuodot</strong></td>
							</tr>
							<tr>
								<td><pre>I INFINITIIVI              

Lyhyempi muoto:            
         periä             

Pitempi muoto:             
         periäkseni        
         periäksesi
         periäkseen
         periäksemme
         periäksenne
         periäkseen

III  INFINITIIVI           

inessiivi    perimässä     
elatiivi     perimästä     
illatiivi    perimään      
adessiivi    perimällä
abessiivi    perimättä     
instruktiivi perimän       
                           
Passiivi
instruktiivi perittämän    
                           
                           
</pre></td>
								<td>&nbsp;&nbsp;&nbsp;</td>
								<td><pre> II INFINITIIVI

 inessiivi    periessä
 instruktiivi perien

 Passiivi
 inessiivi    perittäessä






  IV INFINITIIVI

  nominatiivi  periminen
  partitiivi   perimistä
  

  I PARTISIIPPI
  aktiivi      perivä
  passiivi     perittävä

   II PARTISIIPPI
   aktiivi      perinyt
   passiivi     peritty
</pre></td>
							</tr>
						</table>

					</div>
				</td>
			</tr></table>		</div>
		<div id="footer"><a href="http://www.oph.fi/"><img src="i/oph_logo_ymmarrasuomea.gif" width="157" height="35" alt="OPH" /></a></div>
	</div>
</body>
</html>
